【裁判字號】    97,訴,1254
【裁判日期】    981210
【裁判案由】    殺人未遂
【裁判全文】
臺灣高雄地方法院刑事判決              97年度訴字第1254號
                                      97年度訴字第1903號
公  訴  人  臺灣高雄地方法院檢察署檢察官
被      告  丙○○
指定辯護人  本院公設辯護人丁○○
被      告  庚○○
指定辯護人  本院公設辯護人丁○○
被      告  戊○○
選任辯護人  張賜龍律師
            陳靜娟律師
被      告  己○○
選任辯護人  王銘鈺律師
            林伯祥律師
上列被告等因殺人未遂案件，經檢察官提起公訴（97年度偵字第
17414號、17630號、17823號、33389號），本院判決如下：
    主  文
本件公訴不受理。
    理  由
一、公訴意旨係以：被告己○○與被告戊○○係多年好友，其友
    傅霆與告訴人乙○○因係擔任高雄市○○區○○路之「諾貝
    爾大樓」之前、現任主委而生訴訟糾紛，97年初某日，被告
    己○○向被告戊○○表示其停在該棟大樓地下室停車位之自
    小客車，遭人在車內置放硫酸，懷疑係告訴人乙○○所為，
    被告己○○乃要被告戊○○找人教訓告訴人乙○○，被告己○○、戊○○遂基於殺人之未必故意，教唆被告丙○○（綽
    號「瘋狗」）、庚○○（綽號「細主仔」）遂行其犯行，被
    告丙○○、庚○○受教唆後，遂與被告戊○○基於殺害告訴
    人乙○○之犯意聯絡，由被告戊○○於97年3 月5 日中午，
    約被告丙○○、庚○○在高雄市○○區○○路「古德曼咖啡
    廳」旁之小木屋見面，持告訴人乙○○之照片予被告丙○○
    、庚○○觀看，並要渠等記住告訴人乙○○之長相，且告知
    被告丙○○、庚○○稱：乙○○於當日下午2 時30分許，會
    前往高雄地方法院開庭等語，被告戊○○復命被告庚○○外
    出購買行凶用之兇刀，被告庚○○遂依指示前往高雄市苓雅
    區○○○路與興中路口之「一級百貨廣場」購買西瓜刀2 把
    後，返回上開小木屋處，將其中1 把西瓜刀交予被告丙○○
    ，各將西瓜刀預藏在渠等腰際間，於同日下午2 時30分許，
    被告丙○○、庚○○搭乘計程車至高雄地方法院前處，此時
    被告己○○自法院對面之水果店走出，告知被告丙○○稱乙○○尚未到達等語後離去，約半小時後，被告戊○○撥打電
    話予被告丙○○要渠等返回該小木屋處，被告庚○○、丙○○復搭計程車返回該處，俟到達後，被告戊○○向渠等稱乙○○駕駛一輛車牌YV-5803 號之白色BMW 自小客車，停放在
    高雄市○○區市○路與國民街口附近小公園旁，要渠等前往
    找尋該車，並埋伏在附近等語，旋而被告丙○○、庚○○即
    依被告戊○○指示搭乘計程車前往上址，俟尋獲該車後，在
    一旁守候，於同日18時許，見告訴人乙○○開完庭後自高雄
    地方法院門口走出，欲走向其自小客車處開車之際，被告丙○○、庚○○分持預藏在身上之西瓜刀（被告庚○○行凶所
    用之西瓜刀未扣案）朝告訴人乙○○之大、小腿、身體多處
    砍殺，致告訴人乙○○受有左拇指左肘遠端肱股切割傷、骨
    折、右小腿左大腿切割傷等傷勢，嗣經告訴人乙○○大喊救
    命並跑回高雄地方法院，而渠等自後追趕約1 、20公尺後始
    罷手離去，而告訴人乙○○經及時送醫始倖免於難。嗣經告
    訴人乙○○報警後，經警循線查獲，並查扣得被告丙○○行
    凶所用之西瓜刀1 支、作案時穿著之牛仔褲1 件及運動鞋1
    雙。案經告訴人乙○○提起告訴，因認被告丙○○、庚○○
    涉有刑法第271 條第2 項、第1 項殺人未遂罪嫌；被告己○○、戊○○涉有刑法第271 條第2 項、第1 項、第29條教唆
    殺人未遂罪嫌等語。
二、證據能力部分
(一)、本件被告己○○及其辯護人認卷附現場蒐證照片27張無證據
    能力。惟上開照片，係由攝影設備拍攝所得。因照相、攝影
    係屬機械性記錄特徵，透過鏡頭形成的畫面映寫入膠卷或儲
    存裝置，然後還原於照相紙上或將之列印，故照相、攝影不
    含有人的供述要素。上開卷附蒐證照片部分，乃到場處理之
    警員，依機械之方式所留存之現場影像，並非供述證據，無
    傳聞法則適用，具有證據能力。
(二)、證人即共同被告丙○○、庚○○於警詢中之陳述，對於證明
    被告己○○、戊○○是否教唆其等為本案犯行之事實，有證
    據能力：
１、按被告以外之人於審判外之言詞或書面陳述，除法律有規定
    外，不得作為證據；被告以外之人於檢察事務官、司法警察
    官或司法警察調查中所為之陳述，與審判中不符時，其先前
    之陳述具有較可信之特別情況，且為證明犯罪事實存否所必
    要，得為證據，刑事訴訟法第159 條第1 項、第159 條之2
    分別定有明文。是以被告以外之人於審判外之言詞或書面，
    即屬傳聞證據，因有悖法院直接審理及言詞審理之精神，妨
    礙當事人之反對詰問權，影響程序正義之實現，除法律別有
    規定外，原則上不具證據能力。又刑事訴訟法第159 條之2
    所謂「前後陳述不符」之要件，應就前後階段之陳述進行整
    體判斷，以決定其間是否具有實質性差異，而所謂「較可信
    之特別情況」，亦應就前後陳述時之各種外部情況進行比較
    ，以資決定何者外部情況具有可信性，若陳述係在特別可信
    之情況下所為，則虛偽陳述之危險性不高，雖係審判外陳述
    ，或未經被告反對詰問，仍得承認其有證據能力。就外部情
    況之認定，例如時間之間隔、是否為有意識之迴避、有無受
    外力干擾或事後串謀、以及警詢所作時之筆錄記載是否完整
    、是否出於自由意識陳述等情。法院應斟酌上列因素綜合判
    斷，細究陳述人問答態度、表情與舉動之變化，以查是否具
    較可信之特別情況，合先敘明。
２、本件被告己○○、戊○○認證人即共同被告丙○○、庚○○
    於警詢中所為之陳述，無證據能力。經查，證人即共同被告
    丙○○、庚○○於警詢及本院審理有關被告己○○、戊○○
    是否教唆其等為本案犯行之供述，有前後陳述不符之情形，
    證人即共同被告丙○○、庚○○於警詢時之陳述，依其記載
    內容，係採取一問一答方式，且上開證人於警詢時之陳述較
    接近案發時點，記憶應較為清晰，憑信性甚高，而當時未直
    接面對被告己○○、戊○○，內心較為篤定，壓力較小，較
    有可能任意陳述；且在偵查及本院審理中，證人即共同被告
    丙○○、庚○○均未對檢察官及法官表示警詢係遭受不正方
    法訊問或非出於其自由意志而為供述，益徵其於警詢之陳述
    應較有可信性。本院斟酌上開供述證據之取得過程並無瑕疵
    ，且與本案待證事實間具有相當之關聯性及必要性，以之為
    本案證據尚無不當，是揆諸前揭說明，本院認證人即共同被
    告丙○○、庚○○於警詢之上開陳述，符合刑事訴訟法第15
    9 條之2 之情形而有證據能力。
(三)、證人即共同被告戊○○、證人乙○○警詢中關於被告己○○
    有無教唆殺害乙○○或被害情形之陳述，無證據能力：
    次按被告以外之人於審判外之言詞或書面陳述，除法律有規
    定者外，不得作為證據；被告以外之人（包括證人、鑑定人
    、告訴人、被害人及共同被告等）於檢察事務官、司法警察
    官或司法警察調查中所為之陳述，與審判中不符時，其先前
    之陳述具有較可信之特別情況，且為證明犯罪事實存否所必
    要者，得為證據，為刑事訴訟法第159 條第1 項、第159 條
    之2 所明定。是被告以外之人於司法警察（官）調查中所為
    之陳述，依刑事訴訟法第159 條第1 項規定，係屬傳聞證據
    ，原則上無證據能力，惟如該陳述與審判中不符時，其先前
    之陳述具有較可信之特別情況，且為證明犯罪事實存否所必
    要者，依同法第159 條之2 規定（即刑事訴訟法第159 條第
    1 項所指之「除法律有規定者外」），始例外認為有證據能
    力。如該陳述與審判中相符時，因該陳述並不符合刑事訴訟
    法第159 條之2 有關傳聞例外之規定，故不得作為認定本案
    犯罪事實有無之證據。此時，當以其於審判中之陳述作為證
    據。本件被告己○○認證人即共同被告戊○○、證人乙○○
    於警詢中所為關於被告己○○有無教唆殺害乙○○或被害情
    形之陳述，無證據能力。經查：證人即共同被告戊○○、證
    人乙○○警詢中關於被告己○○有無教唆殺害乙○○或乙○○被害情形之陳述，核與其等於審判中之證述相符，是依前
    開說明，證人即共同被告戊○○、證人乙○○於警詢中之上
    開陳述，並無傳聞證據例外之情形，應無證據能力。此時，
    當以證人即共同被告戊○○、證人乙○○於審判中之證述作
    為證據。
(四)、再按被告以外之人於偵查中向檢察官所為之陳述，除顯有不
    可信之情況者外，得為證據。刑事訴訟法第159條之1第2項
    定有明文。被告以外之人於偵查中向檢察官所為陳述，雖為
    審判外之陳述，然依刑事訴訟法之規定，檢察官係代表國家
    偵查犯罪、實施公訴，依法有訊問被告、證人、鑑定人權利
    之人；且於實務運作時，檢察官偵查中向被告以外之人所取
    得之陳述，原則上均能遵守法律規定，不致於違法取供，故
    可信度極高，自得為證據。被告己○○於本院準備程序中對
    於證人即共同被告丙○○、庚○○、證人乙○○上開詢問筆
    錄之證據能力，有所爭執，然本院審酌證人即共同被告丙○○、庚○○、證人乙○○於偵查中向檢察官所為有關被告己○○是否教唆其等為本案犯行或乙○○被害情形之陳述，並
    無非法取供等非任意之陳述，亦無其他足認該陳述有何顯不
    可信之情事，且經具結，依上開規定，該陳述得作為本案證
    據。
(五)、復按被告以外之人於審判外之陳述，雖不符前4條之規定，
    而經當事人於審判程序同意作為證據，法院審酌該言詞陳述
    或書面陳述作成時之情況，認為適當者，亦得作為證據，刑
    事訴訟法第159條之5第1項定有明文。本判決後開引用具有
    傳聞證據性質之證據，除被告己○○、戊○○及其辯護人對
    前述資料否認證據能力外，被告丙○○、庚○○、己○○、
    戊○○（下稱被告4 人）、辯護人及檢察官均對本院所引用
    下列證據，同意作為本案證據使用，本院審酌各該證據作成
    之情況，並無不法取供等非任意性情況，認為適當，爰依上
    開規定作為證據。
三、公訴意旨認被告丙○○、庚○○涉有殺人未遂犯行，被告己○○、戊○○涉有教唆殺人未遂犯行，無非係以被告丙○○
    、庚○○、己○○之供述、告訴人乙○○偵查中證述、證人
    即共同被告丙○○、庚○○之證述、搜索票、扣押筆錄、扣
    押物品目錄表及扣押物品收據、現場蒐證翻拍照片、高雄醫
    學大學附設中和醫院診斷證明書、病歷資料、通訊監察書、
    監聽譯文、通聯調閱查詢單、雙向通聯紀錄及扣案之牛仔褲
    、運動鞋、西瓜刀1 把等證據資料為主要論據。訊據被告丙○○、庚○○固坦承有持刀傷害告訴人乙○○之行為，惟均
    堅決否認有何殺人未遂犯行，並辯稱：我們聽說乙○○在被
    告己○○車子放置硫酸，我們只想教訓他，並沒有殺人犯意
    等語；被告己○○堅決否認教唆被告丙○○、庚○○殺人犯
    行，並辯稱：本案除告訴人乙○○指述其與被告己○○有糾
    紛外，無其他證據證明被告己○○有教唆加害告訴人乙○○
    之犯行，且除上開強酸事件，被告己○○與告訴人乙○○無
    其他私人恩怨，縱認其涉有教唆犯行，至多亦屬傷害範圍等
    語；被告戊○○堅決否認教唆被告丙○○、庚○○殺人犯行
    ，並辯稱：被告丙○○、庚○○於警詢及偵查中證述不實在
    ，通聯紀錄亦無法證明被告戊○○有教唆殺人犯行，縱認被
    告戊○○涉有教唆犯行，亦只是傷害故意等語。經查：
(一)、被告丙○○、庚○○於上開時、地，持西瓜刀砍傷告訴人乙○○，致告訴人乙○○受有受有左拇指左肘遠端肱股切割傷
    、骨折、右小腿左大腿切割傷等傷害，經送醫急救之事實，
    業據被告丙○○、庚○○供承在卷（見偵卷二第5至10頁、1
    09至111 頁、偵卷四第27至29頁、35至38頁、本院卷一第25
    至27、61頁），核與證人即告訴人乙○○於偵查中及本院審
    理中、證人辛○○於本院審理中證述之情節相符（見偵卷二
    第133 、134 頁、見本院卷二第8 至17頁、25至29頁），並
    有高雄醫學大學附設中和醫院診斷證明書及病歷資料（見偵
    卷二第57至90頁、本院卷一第201 頁）附卷可參，堪足認定
    。
(二)、被告己○○、戊○○雖辯稱無教唆被告丙○○、庚○○為本
    案犯行，惟查：證人即共同被告丙○○於警詢及偵查證述：
    戊○○告訴我有一位大姐（即己○○）遭人放置硫酸，戊○○即說要教訓那人，戊○○拿出一張照片交給我跟庚○○，
    叫我們認清長相，並說乙○○於當日下午2 時30分許，會前
    往高雄地方法院開庭，我們於下午2 時30分許坐計程車到法
    院，到了之後，我們在地院對面站了一下，己○○從法院門
    口走出來，我就過去問她：「對方到了嗎？」，己○○回答
    我說「還沒有」，即是要我們等他出來時再教訓他之意思，
    我們就到旁邊等，戊○○就打電話要我們回去古德曼咖啡旁
    木屋休息，我們依指示回去，隔了20分鐘左右，戊○○跟我
    們說被害人開了一台白色BMW 停在法院附近公園，所以我們
    就搭計程車到法院附近公園旁邊找那輛車，我們2 人在車子
    附近等，一直等到下午6 點多，被害人才出來。戊○○說要
    教訓他一下，沒有說要置他於死地，己○○知道當天我跟庚○○到法院去砍被害人是要幫他出氣，是戊○○告訴我被害
    人出庭的時間等語（見偵卷二第6 至9 、96、97頁），核與
    證人即被告庚○○於警詢及偵查證述相符（見偵卷四第27至
    29 、36 、37頁），再參佐被告己○○於偵查及本院均供稱
    其於該日確實在法院對面遇見被告丙○○之情（見偵卷五第
    85頁、本院卷二第88頁），復與共同被告丙○○證陳係被告
    己○○告知其乙○○未到法院一節相契，復觀諸卷附通聯調
    閱查詢單及雙向通聯紀錄，被告戊○○所使用0000000000號
    行動電話與被告丙○○使用0000000000號行動電話於該日13
    時13 分 許亦確實有通聯紀錄（見偵卷一第84頁），益徵證
    人即共同被告丙○○、庚○○上開證詞與事實相符。又被告
    丙○○、庚○○與被告己○○、戊○○並無金錢糾紛及仇隙
    ，為被告己○○、戊○○所自承（見偵卷五第2 頁背面、本
    院聲羈卷二第5 頁），經驗上應無蓄意誣攀之可能及必要，
    其證言堪信為真實，是足認被告己○○、戊○○確有教唆被
    告丙○○、庚○○為本案犯行無誤。至被告丙○○、庚○○
    於本院雖改稱：係被告丙○○自己翻閱己○○資料看見開庭
    時間及乙○○照片，2 人自行決定為本案犯行，並非被告己○○、戊○○所教唆，西瓜刀及計程車錢均是被告丙○○出
    錢云云，惟被告丙○○於本院自承不識字，且與被告己○○
    不熟等語，被告庚○○亦稱其不認識被告己○○（見本院卷
    二第18 、19 、26、38、39、44頁），是以被告丙○○、庚○○與被告己○○並無特殊交情觀之，其等於本院所述自行
    翻閱己○○資料觀看開庭時間及乙○○照片，且被告丙○○
    又自行花費金錢購買兇器及給付案發時計程車在旁等候數小
    時之費用等情，實有違常理，核係事後迴護之詞，難予憑信
    。
(三)、按殺人未遂罪之成立，以有戕害他人生命之故意，著手於剌
    殺之實行而未發生死亡之結果為要件，即須於實施殺害時，
    具有使其喪失生命之故意，倘缺乏此種故意，要難遽以殺人
    未遂罪論擬（最高法院47年臺上字第1364號、48年臺上字第
    33號判例意旨參照）；被害人受傷處所是否致命部位，及傷
    痕之多寡，輕重如何，僅足供認定有無殺意之參考，不能為
    區別殺人與傷害之絕對標準（最高法院19年上字第718 號判
    例意旨參照）；殺人未遂與傷害之區別，本視加害人有無殺
    意為斷，被害人受傷之程度，被害人受傷處所是否為致命部
    位，及傷痕多寡，輕重如何，僅足供認定有無殺意之參考，
    究不能據為區別殺人未遂與傷害之絕對標準，故不能僅因被
    害人受傷之位置係屬人體要害，即認定加害人自始即有殺害
    被害人之犯意（94年度臺上字第6857號判決意旨參照）。查
    ：
１、本案被告丙○○、庚○○、戊○○與告訴人乙○○於本事件
    發生前素不相識，並無仇怨乙節，業經證人乙○○於偵查及
    本院審理中證述在卷（見本院卷二第8 、15、135 頁）。另
    被告丙○○於偵查時亦供稱：戊○○就說要教訓他一下，沒
    有說要置他於死地等語（見偵卷二第96頁），再參佐被告丙○○、庚○○為本案犯行並未收受任何金錢或代價（見偵卷
    二第97頁、偵卷四第29頁）；復查，本案發生緣起，係因被
    告己○○車輛遭人放置鹽酸，然該事件經洗車工發現，僅生
    車門下方滾邊條毀損之損害，有高雄市苓雅區調解委員會調
    解書在卷足稽（見本院卷一第83頁）。是被告丙○○、庚○○、戊○○與告訴人乙○○既無仇怨且無證據其等因為本案
    犯行收受任何代價，而被告己○○因其車輛遭放置鹽酸所生
    之損害亦甚微，衡情被告4 人均應不致於萌生殺人之動機。
２、又告訴人乙○○雖受有左拇指左肘遠端肱股切割傷、骨折、
    右小腿左大腿切割傷等傷害，然告訴人乙○○抵達醫院之基
    本狀態，神志清楚、呼吸正常、脈搏、血壓及體溫均無明顯
    異常，且依高雄醫學大學附設中和醫院98年2月26日、98年4
    月3日高醫附行字第0980000614號、0980001082號函稱：告
    訴人乙○○之傷勢尚無嚴重到失去下一肢，無嚴重致生命危
    險之頭部外傷等語，有該院診斷證明書、病歷資料、98年2
    月26日、98年4 月3 日高醫附行字第0980000614號、098000
    1082號函附卷足稽（見本院卷一第129 、133 、201 、202
    頁），是自難僅因告訴人乙○○上開傷勢即遽而推論被告4
    人主觀上必有殺人犯意。
３、再者，倘被告丙○○、庚○○確有置告訴人乙○○死亡之殺
    人犯意，以被告丙○○、庚○○持以行兇之西瓜刀，係屬前
    端尖銳具有刀鋒之刀類，有扣案之西瓜刀及卷附照片可稽（
    見偵卷二第37頁）。本院審酌被告丙○○、庚○○下手揮砍
    之情形，證人辛○○於本院證稱：乙○○要去開車門，我在
    車子的右後方，我看到有兩個戴帽子的男子過來，有一個在
    前面靠近乙○○，有一個從後面走過來，是同方向一前一後
    過來，不是包抄等語（見本院卷二第26、29頁）。是依證人
    上開證述，被告丙○○、庚○○係由告訴人乙○○後方一前
    一後靠近，而告訴人乙○○尚未轉身，仍背對被告丙○○、
    庚○○時，被告丙○○、庚○○若有置告訴人乙○○於死地
    之決意，以西瓜刀之刀長及其鋒利度朝向告訴人乙○○頭頸
    、胸腹等有身體重要器官在內之致命部位砍刺，應可輕易得
    逞，然其等係選擇揮刀砍向告訴人乙○○手、腳部位，又告
    訴人乙○○於本院證稱：從案發地點到大同路，他們有追，
    但還沒有追到大同路就停止了，我過了大同路後，被告沒有
    追上來，我就慢慢走到法院，經法警叫救護車送醫等語（見
    本院卷二第134 頁），是以告訴人乙○○當時僅赤手空拳且
    已受傷，周圍亦無人攔阻之情形，被告丙○○、庚○○對所
    處環境應有掌控之優勢，苟渠二人具有殺人犯意，大可繼續
    對受傷之告訴人乙○○之頭、頸、胸、腹等重要部位，再次
    下手，以達告訴人乙○○於死之目的，然被告丙○○、庚○○於告訴人乙○○手、腳受傷後，雖有繼續追趕，然僅追趕
    至大同路就自動停止，有告訴人乙○○於本院證述明確（見
    本院卷二第14頁），凡此種種，衡諸上開判例意旨及社會一
    般常情，被告丙○○、庚○○傷及告訴人乙○○手腳後，即
    已達其教訓之目的，並無置告訴人乙○○於死地之犯行；再
    加以告訴人乙○○及證人辛○○均未證稱有聽到被告丙○○
    、庚○○持西瓜刀揮砍告訴人乙○○時，曾揚言要殺死告訴
    人乙○○之言詞（見本院卷二第9 、27頁）。故綜合前述案
    發緣由、情狀及過程、告訴人乙○○傷勢輕重程度、被告丙○○、庚○○當時舉動、下手情形、行為時之態度、傷痕之
    多寡、攻擊後後續動作等情，實難遽認被告丙○○、庚○○
    有殺人之犯行存在，應無置告訴人乙○○於死之意甚明，被
    告丙○○、庚○○辯稱並無殺人之故意等語，應堪採信。
(四)、綜上所述，被告4人在主觀上應係出於傷害之故意，客觀上
    亦造成告訴人乙○○傷害之結果。從而，被告丙○○、庚○○所為應僅屬故意傷害之犯行，被告己○○、戊○○所為亦
    僅屬教唆傷害犯行。
四、核被告丙○○、庚○○所為，係犯刑法第277 條第1項 之傷
    害罪，被告己○○、戊○○所為係犯刑法第29條、第277 條
    第1 項之教唆傷害罪，公訴意旨認被告丙○○、庚○○所為
    ，係犯刑法第271 條第2 項、第1 項殺人未遂罪嫌，被告己○○、戊○○所為，係犯刑法第29條、第271 條第2 項、第
    1 項教唆殺人未遂罪嫌，尚有未洽。次按第277 條第1 項之
    傷害罪，依同法第287 條規定，須告訴乃論；又告訴乃論之
    罪，告訴人於第一審辯論終結前，得撤回其告訴，告訴經撤
    回者，應諭知不受理之判決，刑事訴訟法第238 條第1 項、
    第303 條第3 款定有明文。本件告訴人乙○○業與被告丙○○、庚○○、己○○達成和解，並撤回對被告丙○○、庚○○、己○○、戊○○之告訴，並有和解書及撤回告訴狀附卷
    可參（見本院卷一第43頁、本院卷二第108 、109 頁），揆
    諸上揭規定，自應諭知不受理之判決。
五、刑事判決得就起訴之犯罪事實變更檢察官起訴所引應適用之
    法條者，以科刑或免刑判決為限，刑事訴訟法第300 條定有
    明文。本件公訴意旨以殺人未遂及教唆殺人未遂罪名起訴，
    經本院審理結果，認被告丙○○、庚○○所犯實為傷害罪，
    被告己○○、戊○○所犯實為教唆傷害罪，且業經告訴人撤
    回告訴，則敘明理由逕依刑事訴訟法第303 條第3 款諭知不
    受理判決即可，尚無適用同法第300 條之餘地，併此敘明（
    最高法院47年臺非字第41號判例意旨、71年度臺上字第6600
    號判決意旨參照）。
據上論斷，應依刑事訴訟法第303 條第3 款，判決如主文。
本案經檢察官甲○○到庭執行職務。
中    華    民    國    98    年    12    月    10    日
                  刑事第十九庭  審判長法  官   陳志銘
                                      法  官   黃宣撫
                                      法  官   吳芝瑛
以上正本證明與原本無異。
如不服本判決應於收受送達後10日內向本院提出上訴書狀，並應
敘述具體理由；如未敘述上訴理由者，應於上訴期間屆滿後20日
內向本院補提理由書（均須按他造當事人之人數附繕本）「切勿
逕送上級法院」。
中    華    民    國    98    年    12    月    10    日
                                      書記官   林麗文


司法院資訊處製作；財團法人民間司法改革基金會備份。
